臺灣高等法院臺中分院刑事裁定　　　　 94年度聲再字第194號
再審聲請人
即受判決人　甲○○
　　　　　　乙○○
上列聲請人因常業竊盜案件，對於最高法院94年度台上字第3858
號中華民國94年7月21日確定判決（起訴案號：臺灣苗栗地方法
院檢察署90年度偵字第627號），聲請再審，本院裁定如下：
    主  文
再審之聲請駁回。
    理  由
一、聲請意旨略稱：本件確定判決對被告等論罪科刑，其重要證
    據除為被告等之通聯紀錄外，另以警方曾在被告乙○○所有
    之機車行李箱內查獲部分鴿子毛，因認該鴿子毛應非被告甲
    ○○以前飼養鴿子所遺留，否則應已清理丟棄等情。然上開
    行李箱內之鴿子毛確係案外人吳昌龍於入獄前贈與甲○○之
    鴿子所遺留，非被告等所竊取；因當時吳昌龍在獄中服刑，
    被告等認為其不可能出庭作證，故未主張此項證據方法，致
    二審為不利於被告等之認定；吳昌龍雖於其等上訴三審後出
    獄，然三審為法律審，被告等亦無機會可提出此一證據方法
    ，致三審維持二審被告等有罪之判決，此為新發現之證據，
    足以證明被告等確屬無辜，原審不及調查斟酌，為此請准予
    裁定開始再審，並為聲請人無罪之判決。
二、按有罪之判決確定後，因發現確實之新證據，足認受有罪判
    決之人應受無罪、免訴、免刑或輕於原判決所認罪名之判決
    者，為受判決人之利益，得聲請再審；又法院認為無再審理
    由者，應以裁定駁回之，刑事訴訟法第四百二十條第一項第
    六款、第四百三十四條第一項分別定有明文。次按所謂「發
    現確實之新證據」，係指該證據於事實審法院判決前業已存
    在，為法院、當事人所不知，不及調查斟酌，至其後始行發
    現，且就證據本身形式觀察，固不以絕對不須經過調查程序
    為條件，但必須顯然可認為足以動搖原有罪之確定判決，而
    為受判決人無罪、免訴、免刑或輕於原判決所認罪名之判決
    者為限。亦即該「新證據」須可認為確實具有足以動搖原確
    定判決，而對受判決人為更有利判決之「確實性」外，尚須
    具備該證據係在事實審法院於判決前已存在，因未經發現，
    不及調查斟酌，或審判時未經注意，至其後始行發現之「嶄
    新性」特質，二者均屬不可或缺，倘若未具備上開「確實性
    」與「嶄新性」二種聲請再審新證據之特性，即不能據為聲
    請再審之原因（參照最高法院九十年度台抗字第七一號刑事
    裁定）。
三、本件聲請人聲請再審，固據其提出證人吳昌龍為證。惟據聲
    請人之聲請狀所載：該證據於事實審法院判決前業已存在，
    且為法院所不知，僅因聲請人誤以為證人吳昌龍在獄中不可
    能出庭作證，致未聲明及主張此項證據等情，足認聲請人於
    事實審審理中早已知悉該證人吳昌龍之存在，其對該項有利
    之證據於判決確定前，均未為任何之聲明，迄案件確定後始
    為此主張，是否可信，已令人質疑，且聲請人於案件審理中
    已知該項證據存在，非嗣後才發現之證據，與前述「嶄新性
    」要件不符。又原確定判決除以曾在聲請人乙○○所有之機
    車行李箱內查獲部分鴿子毛外，尚斟酌聲請人等曾以多支電
    話、行動電話及易付卡等作為彼此聯絡或恐嚇取財之用，及
    被害人梁明龍等一百十三人之指述筆錄，匯款單暨扣獲之鳥
    網、袋子、望遠鏡、遠傳易付卡包裝盒等資料，有最高法院
    九十四年度台上字第三八五八號刑事判決書附卷可稽，是聲
    請人事後再找出證人吳昌龍作為其等有利之證據，顯然不足
    以動搖原確定之有罪判決，與前述之「確實性」要件亦有不
    合。參諸前開規定與裁定意旨，聲請人提出之證人吳昌龍作
    為新證據，顯然不足以動搖原確定有罪判決，與刑事訴訟法
    第四百二十條第一項第六款再審聲請之要件不符，不能據為
    聲請再審之原因，其聲請為無理由，應予駁回。
據上論據，應依刑事訴訟法第四百三十四條第一項，裁定如主文
。
中　　華　　民　　國　　94　　年　　8　　月　30   　　日
            刑事第十庭  審判長法  官  林  照  明
                              法  官  吳  重  政
                              法  官  唐  光  義
上列正本證明與原本無異。
如不服本裁定，應於裁定送達後五日內向本院提出抗告狀。
                              書記官  王  麗  珍
中　　華　　民　　國　　94　　年　　9　　月　2  　　　日
                                                    　Ａ
